# 陈总，关联方认定问题

提问人：jackiechen8623 时间：2017-03-18 22:49:17
背景： 1 、被审计单位A公司与非关联方C公司共同出资成立B公司，A公司持股51%，C公司持股49%； 2 、 2016 年度B公司向C公司支付了 500 万元往来款，列入其他应收款---C公司进行核算； 问题： 1 、被审计单位A公司为中小板上市公司， 2016 年末，A公司合并报表中对B公司的其他应收款—C公司 是否应作为关联方资金占用披露？
参考资料：企业会计准则讲解-关联方披露“第二节 关联方关系的认定 一、关联方关系的认定” (五)对该企业施加重大影响的投资方。这里的重大影响包括直接的重大影响和间接的重大影响。对企业实施重大影响的投资方与该企业之间是关联方关系，但这些投资方之间并不能仅仅因为对同一家企业具有重大影响而视为存在关联方关系。例如，A企业和C企业均能够对B企业施加重大影响，如果A和C不存在其他关联方关系，则A和C不构成关联方关系。 综上所述，请协助判断上述被审计单位A与C公司是否构成关联方关系。

回答人：chenyiwei
1 、子公司向少数股东支付往来款的业务实质是什么？有无正常的商业购销交易等业务实质？ 2 、为何A会默认C占用B的资金？是否涉及利益输送问题？这种情况下还要考虑A与C之间是否为隐蔽的关联方。

提问人：jackiechen8623 时间：2017-03-19 13:01:20
经了解此款项为根据A公司同意，由B公司向C公司收购C公司旗下其他子公司的收购款定金。此种形势下，是否披露为关联方呢？

回答人：chenyiwei
要看支付定金的金额、期限等是否符合通常此类并购的商业惯例。